Inventaris van het archief van de Inspectie van de Registratie en Successie in de provincie Zuid-Holland, (1932) 1951-1989 (1991)
Nationaal Archief, Den Haag
- Registers van registratie van akten van notarissen (registratie nr. 3), A.
  - Kantoor Rijswijk (Directie Rotterdam), 1023-1287, 2073; 266 delen
    - 1977-07-08 - 1978-01-02, 1133
      Nota bene: Deel 626
    - 1977-07-15 - 1977-12-12, 1135
      Nota bene: Deel 628
    - 1977-07-18 - 1978-03-20, 1134
      Nota bene: Deel 627
    - 1977-08-09 - 1978-03-28, 1023
    - 1977-08-22 - 1978-02-16, 1136
      Nota bene: Deel 629
    - 1977-08-25 - 1978-03-31, 1138
      Nota bene: Deel 631
    - 1977-08-26 - 1977-11-21, 1137
      Nota bene: Deel 630
    - 1977-09-07 - 1977-10-20, 1132
      Nota bene: Deel 625
    - 1977-10-21 - 1978-05-08, 1139
      Nota bene: Deel 633
    - 1977-10-21 - 1978-01-25, 1140
      Nota bene: Deel 634
    - 1977-10-26 - 1978-03-09, 1141
      Nota bene: Deel 635
    - 1977-11-21 - 1978-02-13, 1142
      Nota bene: Deel 636
    - 1977-12-12 - 1978-06-01, 1143
      Nota bene: Deel 637
    - 1978-01-06 - 1978-04-21, 1144
      Nota bene: Deel 639
    - 1978-01-26 - 1978-05-22, 1145
      Nota bene: Deel 640
    - 1978-02-03 - 1979-03-07, 1146
      Nota bene: Deel 641
    - 1978-02-13 - 1978-05-02, 1147
      Nota bene: Deel 642
    - 1978-02-16 - 1978-08-07, 1148
      Nota bene: Deel 643
    - 1978-03-10 - 1978-07-17, 1149
      Nota bene: Deel 644
    - 1978-04-05 - 1976-09-13, 1106
      Nota bene: Deel 595
    - 1978-04-10 - 1978-10-05, 1150
      Nota bene: Deel 646
    - 1978-04-21 - 1978-07-31, 1151
      Nota bene: Deel 647
    - 1978-05-05 - 1978-08-18, 1152
      Nota bene: Deel 648
    - 1978-05-08 - 1978-10-13, 1153
      Nota bene: Deel 649
    - 1978-05-22 - 1978-09-18, 1154
      Nota bene: Deel 650
    - 1978-06-02 - 1978-11-03, 1155
      Nota bene: Deel 651
    - 1978-06-05 - 1978-12-28, 1157
      Nota bene: Deel 654
    - 1978-07-17 - 1978-11-06, 1156
      Nota bene: Deel 653
    - 1978-08-07 - 1979-01-18, 1158
      Nota bene: Deel 655
    - 1978-08-21 - 1978-11-07, 1159
      Nota bene: Deel 656
    - 1978-08-21 - 1979-01-26, 1160
      Nota bene: Deel 657
    - 1978-09-18 - 1979-01-04, 1161
      Nota bene: Deel 659
    - 1978-09-21 - 1978-09-22, 1092
      Nota bene: Deel 580, boek zonder bladen maar voorzien van verklaring met uitleg over het ontbreken van de bladen
    - 1978-09-29 - 1989-01-26, 1162
      Nota bene: Deel 660
    - 1978-10-04 - 1979-05-01, 1163
      Nota bene: Deel 661
    - 1978-10-06 - 1979-04-17, 1164
      Nota bene: Deel 662
    - 1978-10-13 - 1979-03-27, 1165
      Nota bene: Deel 663
    - 1978-11-13 - 1979-01-29, 1166
      Nota bene: Deel 664
    - 1978-11-13 - 1979-03-12, 1167
      Nota bene: Deel 665
    - 1978-12-29 - 1979-06-05, 1168
      Nota bene: Deel 667
    - 1979-01-04 - 1979-05-21, 1170
      Nota bene: Deel 669
    - 1979-01-08 - 1979-06-29, 1171
      Nota bene: Deel 670
    - 1979-01-18 - 1979-08-02, 1169
      Nota bene: Deel 668
    - 1979-01-29 - 1979-05-25, 1172
      Nota bene: Deel 671
    - 1979-02-28 - 1979-10-03, 1173
      Nota bene: Deel 672
    - 1979-03-06 - 1979-07-27, 1174
      Nota bene: Deel 673
    - 1979-04-19 - 1980-12-18, 1175
      Nota bene: Deel 674
    - 1979-05-15 - 1979-09-21, 1176
    - 1979-05-15 - 1979-11-26, 1177
      Nota bene: Deel 677
    - 1979-05-23 - 1979-10-01, 1178
      Nota bene: Deel 678
    - 1979-06-25 - 1979-10-19, 1179
      Nota bene: Deel 679
    - 1979-07-04 - 1979-12-07, 1180
      Nota bene: Deel 680
    - 1979-07-25 - 1981-10-16, 1181
      Nota bene: Deel 681
    - 1979-07-27 - 1979-12-28, 1182
      Nota bene: Deel 683
    - 1979-07-27 - 1979-12-03, 1183
      Nota bene: Deel 684
    - 1979-09-21 - 1980-01-24, 1184
      Nota bene: Deel 685
    - 1979-10-01 - 1980-01-03, 1185
      Nota bene: Deel 686
    - 1979-10-01 - 1980-04-03, 1186
      Nota bene: Deel 687
    - 1979-10-16 - 1980-03-11, 1187
      Nota bene: Deel 688
    - 1979-11-15 - 1980-02-19, 1188
      Nota bene: Deel 689
    - 1979-11-23 - 1980-04-16, 1189
      Nota bene: Deel 690
    - 1979-12-04 - 1980-04-28, 1191
      Nota bene: Deel 692
    - 1979-12-13 - 1980-03-14, 1190
      Nota bene: Deel 691
    - 1979-12-27 - 1980-05-14, 1192
    - 1980-01-03 - 1980-06-12, 1194
      Nota bene: Deel 694
    - 1980-01-18 - 1980-05-29, 1195
      Nota bene: Deel 695
    - 1980-03-01 - 1980-07-31, 1193
    - 1980-03-27 - 1980-11-17, 1197
      Nota bene: Deel 699
    - 1978-04-06 - 1980-08-02, 1196
      Nota bene: Deel 696
    - 1980-04-21 - 1980-09-09, 1198
    - 1980-04-25 - 1980-09-23, 1199
      Nota bene: Deel 701
    - 1980-05-14 - 1980-10-20, 1200
      Nota bene: Deel 702
    - 1980-05-30 - 1980-09-23, 1202
      Nota bene: Deel 703
    - 1980-06-03 - 1980-10-02, 1203
      Nota bene: Deel 704
    - 1980-06-30 - 1980-11-14, 1204
      Nota bene: Deel 705
    - 1980-07-31 - 1980-11-26, 1205
    - 1980-08-11 - 1981-12-01, 1201
      Nota bene: Deel 706
    - 1980-09-09 - 1981-01-27, 1206
      Nota bene: Deel 708
    - 1980-09-19 - 1981-01-23, 1207
      Nota bene: Deel 709
    - 1980-09-22 - 1981-01-30, 1208
    - 1980-10-01 - 1981-01-26, 1209
      Nota bene: Deel 711
    - 1980-10-17 - 1981-03-06, 1024
    - 1980-10-20 - 1981-03-13, 1210
      Nota bene: Deel 712
    - 1980-11-18 - 1981-03-16, 1211
      Nota bene: Deel 714
    - 1980-11-26 - 1981-04-22, 1212
      Nota bene: Deel 715
    - 1980-12-19 - 1981-09-14, 1214
    - 1980-12-22 - 1981-06-02, 1213
      Nota bene: Deel 716
    - 1980-12-23 - 1982-12-06, 1215
      Nota bene: Deel 718
    - 1981-01-21 - 1981-06-01, 1216
      Nota bene: Deel 719
    - 1981-01-22 - 1981-06-05, 1217
      Nota bene: Deel 721
    - 1981-02-03 - 1981-06-30, 1218
      Nota bene: Deel 722
    - 1981-03-09 - 1981-07-23, 1219
      Nota bene: Deel 723
    - 1981-03-16 - 1981-10-14, 1220
    - 1981-04-28 - 1981-09-30, 1221
      Nota bene: Deel 726
    - 1981-05-27 - 1981-10-14, 1222
      Nota bene: Deel 728
    - 1981-06-01 - 1981-11-19, 1223
      Nota bene: Deel 729
    - 1981-06-30 - 1981-12-23, 1224
      Nota bene: Deel 730
    - 1981-08-03 - 1981-12-29, 1225
      Nota bene: Deel 732
    - 1981-09-09 - 1982-07-30, 1226
    - 1981-10-14 - 1982-02-18, 1228
      Nota bene: Deel 735
    - 1981-10-15 - 1982-06-02, 1227
      Nota bene: Deel 734
    - 1981-11-09 - 1982-04-23, 1229
      Nota bene: Deel 737
    - 1981-11-27 - 1982-04-06, 1230
      Nota bene: Deel 739
    - 1981-12-03 - 1982-03-16, 1286
      Nota bene: Deel 738
    - 1981-12-22 - 1982-05-19, 1231
    - 1981-12-23 - 1982-12-22, 1232
      Nota bene: Deel 741
    - 1982-02-22 - 1982-06-21, 1233
      Nota bene: Deel 742
    - 1982-03-15 - 1982-06-29, 1234
      Nota bene: Deel 744
    - 1982-04-06 - 1982-09-03, 1235
      Nota bene: Deel 745
    - 1982-04-26 - 1982-09-08, 1236
      Nota bene: Deel 746
    - 1982-05-18 - 1982-11-22, 1238
    - 1982-05-19 - 1982-12-15, 1237
      Nota bene: Deel 747
    - 1982-06-17 - 1982-10-11, 1239
    - 1982-06-24 - 1982-09-13, 1240
      Nota bene: Deel 751
    - 1982-08-04 - 1983-04-19, 1241
      Nota bene: Deel 752
    - 1982-08-27 - 1982-12-17, 1242
      Nota bene: Deel 753
    - 1982-08-30 - 1982-12-15, 1243
      Nota bene: Deel 755
    - 1982-10-01 - 1983-01-18, 1244
      Nota bene: Deel 756
    - 1982-11-18 - 1983-04-19, 1245
      Nota bene: Deel 758
    - 1982-12-07 - 1983-04-15, 1247
    - 1982-12-15 - 1983-03-31, 1248
      Nota bene: Deel 762
    - 1982-12-17 - 1983-04-29, 1246
      Nota bene: Deel 760
    - 1982-12-23 - 1983-08-11, 1249
      Nota bene: Deel 763
    - 1983-01-17 - 1983-05-31, 1250
      Nota bene: Deel 764
    - 1983-03-31 - 1983-07-13, 1251
      Nota bene: Deel 766
    - 1983-04-15 - 1983-08-24, 1253
      Nota bene: Deel 768
    - 1983-04-21 - 1984-01-02, 1254
      Nota bene: Deel 770
    - 1983-04-22 - 1983-10-18, 1252
      Nota bene: Deel 767
    - 1983-05-02 - 1983-08-17, 1255
    - 1983-05-27 - 1983-10-14, 1256
      Nota bene: Deel 772
    - 1983-07-08 - 1983-10-18, 1257
      Nota bene: Deel 774
    - 1983-08-05 - 1984-03-12, 1259
    - 1983-08-12 - 1984-01-02, 1258
      Nota bene: Deel 775
    - 1983-08-30 - 1983-12-28, 1260
      Nota bene: Deel 778
    - 1983-10-10 - 1984-07-23, 1261
      Nota bene: Deel 779
    - 1983-10-13 - 1984-06-13, 1263
      Nota bene: Deel 781
    - 1983-10-14 - 1984-01-02, 1262
      Nota bene: Deel 780
    - 1983-10-31 - 1984-01-20, 1264
      Nota bene: Deel 782
    - 1983-12-28 - 1984-05-18, 1267
      Nota bene: Deel 786
    - 1983-12-29 - 1984-05-04, 1265
      Nota bene: Deel 784
    - 1983-12-29 - 1984-11-23, 1266
      Nota bene: Deel 785
    - 1984-01-02 - 1984-05-25, 1287
      Nota bene: Deel 783
    - 1987-09-11 - 1988-02-26, 1269
      Nota bene: Deel 859
    - 1987-12-14 - 1988-05-09, 1270
      Nota bene: Deel 864
    - 1988-01-08 - 1988-05-20, 1271
    - 1988-01-22 - 1988-09-01, 1273
      Nota bene: Deel 867
    - 1988-02-08 - 1988-06-03, 1272
    - 1988-02-29 - 1988-09-08, 1274
      Nota bene: Deel 868
    - 1988-03-03 - 1988-10-14, 1275
      Nota bene: Deel 869
    - 1988-03-18 - 1988-12-19, 1276
      Nota bene: Deel 870
    - 1988-04-06 - 1988-09-16, 1277
    - 1988-05-09 - 1988-10-14, 1278
      Nota bene: Deel 872
    - 1988-05-20 - 1988-10-07, 1268
    - 1988-06-06 - 1988-10-12, 1279
      Nota bene: Deel 873
    - 1988-09-02 - 1988-12-23, 1280
      Nota bene: Deel 875
    - 1988-09-27 - 1988-12-30, 1282
      Nota bene: Deel 878
    - 1988-10-10 - 1988-12-30, 1281
      Nota bene: Deel 877
    - 1988-10-13 - 1988-12-30, 1283
      Nota bene: Deel 879
    - 1988-10-17 - 1988-12-28, 1284
      Nota bene: Deel 881
    - 1988-12-22 - 1988-12-23, 1285
      Nota bene: Deel 882
  - Kantoor Rotterdam (Directie Rotterdam), 1288-2072; 785 delen
    - 1952-07-31 - 1953-01-05, 1288
      Nota bene: Deel 68, waterschade
    - 1952-09-25 - 1953-01-15, 1289
      Nota bene: Deel 69, waterschade
    - 1952-11-26 - 1953-03-09, 1290
      Nota bene: Deel 70, waterschade
    - 1952-12-03 - 1953-04-02, 1291
      Nota bene: Deel 71, waterschade
    - 1952-12-30 - 1953-06-04, 1292
      Nota bene: Deel 72, waterschade
    - 1953-01-22 - 1953-05-11, 1293
      Nota bene: Deel 73, waterschade
    - 1953-02-18 - 1955-05-24, 1317
    - 1953-03-09 - 1953-07-28, 1294
      Nota bene: Deel 74, waterschade
    - 1953-04-01 - 1953-08-29, 1295
      Nota bene: Deel 75, waterschade
    - 1953-04-29 - 1953-12-02, 1296
      Nota bene: Deel 76, waterschade
    - 1953-05-08 - 1953-10-23, 1297
      Nota bene: Deel 77, waterschade
    - 1953-06-03 - 1953-10-30, 1298
    - 1953-07-28 - 1953-12-18, 1299
    - 1953-08-29 - 1953-12-19, 1300
      Nota bene: Deel 80, waterschade
    - 1953-10-02 - 1954-02-09, 1301
      Nota bene: Deel 81, waterschade
    - 1953-10-29 - 1954-02-23, 1302
      Nota bene: Deel 82, waterschade
    - 1953-12-07 - 1954-06-11, 1303
      Nota bene: Deel 83, waterschade
    - 1953-12-18 - 1954-05-05, 1304
      Nota bene: Deel 84, waterschade
    - 1953-12-19 - 1954-04-05, 1305
      Nota bene: Deel 85, waterschade
    - 1954-02-03 - 1954-05-17, 1306
      Nota bene: Deel 86, waterschade
    - 1954-03-01 - 1954-07-05, 1307
      Nota bene: Deel 87, waterschade
    - 1954-04-05 - 1954-09-01, 1308
      Nota bene: Deel 88, waterschade
    - 1954-05-04 - 1954-09-10, 1309
      Nota bene: Deel 89, waterschade
    - 1954-05-17 - 1954-09-20, 1310
      Nota bene: Deel 90, waterschade
    - 1954-06-11 - 1954-12-09, 1311
      Nota bene: Deel 91, waterschade
    - 1954-07-05 - 1954-11-16, 1312
      Nota bene: Deel 92, waterschade
    - 1954-09-03 - 1955-01-04, 1313
      Nota bene: Deel 93, waterschade
    - 1954-09-09 - 1954-12-30, 1314
    - 1954-09-20 - 1955-01-14, 1315
    - 1954-11-16 - 1955-04-01, 1316
    - 1954-12-30 - 1955-05-26, 1319
      Nota bene: Deel 99, waterschade
    - 1955-01-14 - 1955-05-20, 1320
      Nota bene: Deel 100, waterschade
    - 1955-01-04 - 1955-05-04, 1318
    - 1955-03-28 - 1955-08-31, 1321
    - 1955-05-04 - 1955-10-06, 1322
      Nota bene: Deel 102
    - 1955-05-20 - 1955-10-10, 1323
      Nota bene: Deel 103, waterschade
    - 1955-05-25 - 1955-12-03, 1324
      Nota bene: Deel 104, waterschade
    - 1955-05-27 - 1955-10-28, 1325
      Nota bene: Deel 105, waterschade
    - 1955-08-31 - 1956-02-06, 1326
      Nota bene: Deel 106, waterschade
    - 1955-09-27 - 1956-02-15, 1327
      Nota bene: Deel 107, waterschade
    - 1955-10-07 - 1956-02-06, 1328
      Nota bene: Deel 108, waterschade
    - 1955-10-28 - 1956-03-29, 1329
      Nota bene: Deel 109, waterschade
    - 1956-02-01 - 1956-07-17, 1331
    - 1956-02-07 - 1956-06-22, 1332
    - 1956-12-15 - 1957-07-02, 1333
    - 1956-03-28 - 1956-08-15, 1334
    - 1956-04-01 - 1957-03-12, 1340
    - 1956-06-22 - 1956-11-09, 1335
    - 1956-06-22 - 1957-01-15, 1336
    - 1956-06-25 - 1956-11-09, 1337
    - 1956-07-18 - 1956-12-31, 1338
    - 1956-08-14 - 1956-12-27, 1339
    - 1956-11-09 - 1957-03-18, 1341
    - 1956-11-30 - 1957-06-22, 1330
      Nota bene: Deel 110, waterschade
    - 1956-12-27 - 1957-05-17, 1342
    - 1956-12-31 - 1957-07-01, 1343
    - 1957-01-14 - 1957-08-02, 1344
    - 1957-03-12 - 1957-07-30, 1345
    - 1957-03-19 - 1957-08-15, 1346
    - 1957-05-17 - 1957-10-31, 1347
    - 1957-07-01 - 1957-12-16, 1348
    - 1957-08-02 - 1957-12-30, 1349
    - 1957-08-02 - 1958-03-11, 1350
    - 1957-08-15 - 1957-12-23, 1351
    - 1957-09-23 - 1958-03-04, 1353
    - 1957-11-01 - 1958-04-08, 1352
    - 1957-11-14 - 1958-05-22, 1355
    - 1957-12-11 - 1958-06-04, 1354
    - 1957-12-27 - 1958-05-21, 1356
    - 1958-01-31 - 1959-12-07, 1377
    - 1958-03-05 - 1958-08-15, 1357
    - 1958-03-11 - 1958-10-13, 1358
    - 1958-04-01 - 1958-09-12, 1359
    - 1958-05-17 - 1958-10-03, 1360
    - 1958-05-23 - 1958-10-08, 1361
    - 1958-06-03 - 1958-10-31, 1362
    - 1958-08-15 - 1959-01-17, 1363
    - 1958-09-12 - 1959-01-09, 1364
    - 1958-10-06 - 1959-02-05, 1365
    - 1958-10-08 - 1959-02-20, 1366
    - 1958-10-16 - 1959-05-25, 1367
    - 1958-10-31 - 1959-04-01, 1368
    - 1959-01-02 - 1959-06-04, 1369
    - 1959-02-04 - 1959-06-22, 1372
    - 1959-02-07 - 1959-06-23, 1371
    - 1959-04-01 - 1959-08-25, 1373
    - 1959-04-07 - 1960-03-02, 1382
    - 1959-04-17 - 1960-01-08, 1379
    - 1959-05-26 - 1959-11-16, 1374
    - 1959-05-28 - 1959-10-15, 1375
    - 1959-06-22 - 1959-04-11, 1376
    - 1959-07-03 - 1959-11-07, 1378
    - 1959-10-13 - 1960-02-01, 1380
    - 1959-11-03 - 1959-06-24, 1370
    - 1959-11-07 - 1960-03-01, 1381
    - 1959-11-16 - 1960-05-15, 1383
    - 1959-12-08 - 1960-06-02, 1384
    - 1960-01-08 - 1960-06-14, 1385
    - 1960-02-01 - 1960-06-21, 1386
    - 1960-03-02 - 1960-07-07, 1387
    - 1960-03-19 - 1960-08-09, 1388
    - 1960-05-13 - 1960-11-18, 1389
    - 1960-06-02 - 1960-12-01, 1390
    - 1960-06-13 - 1960-11-10, 1391
    - 1960-06-22 - 1960-11-11, 1392
    - 1960-07-06 - 1961-06-21, 1393
    - 1960-04-23 - 1960-12-14, 1394
    - 1960-11-11 - 1961-03-30, 1395
    - 1960-11-16 - 1961-05-04, 1397
    - 1960-11-17 - 1961-04-18, 1396
    - 1960-12-02 - 1961-05-24, 1398
      Nota bene: Deel 178, waterschade
    - 1960-11-01 - 1961-12-31, 1399
    - 1960-12-14 - 1961-04-26, 1400
      Nota bene: Deel 180, waterschade
    - 1961-03-15 - 1961-08-04, 1401
    - 1961-03-30 - 1961-08-21, 1402
    - 1961-04-18 - 1961-08-28, 1403
    - 1961-04-24 - 1961-09-14, 1404
    - 1961-04-25 - 1961-09-27, 1406
    - 1961-05-04 - 1961-10-19, 1405
    - 1961-05-25 - 1961-11-13, 1407
      Nota bene: Deel 187, waterschade
    - 1961-08-04 - 1961-12-28, 1408
      Nota bene: Deel 188, waterschade
    - 1961-08-21 - 1961-12-29, 1409
    - 1961-08-28 - 1961-12-13, 1410
      Nota bene: Deel 190, waterschade
    - 1961-09-14 - 1962-01-30, 1411
    - 1961-09-27 - 1962-01-30, 1412
    - 1961-10-17 - 1962-04-05, 1413
      Nota bene: Deel 193, waterschade
    - 1961-11-17 - 1962-04-25, 1414
    - 1961-12-28 - 1962-05-11, 1415
    - 1961-12-29 - 1962-06-19, 1416
    - 1962-01-22 - 1962-06-19, 1418
    - 1962-01-23 - 1962-06-28, 1417
    - 1962-01-31 - 1962-06-06, 1419
    - 1962-04-02 - 1962-10-09, 1420
    - 1962-04-17 - 1962-09-28, 1421
    - 1962-05-11 - 1962-09-18, 1422
    - 1962-06-07 - 1962-10-26, 1423
    - 1962-06-19 - 1962-11-30, 1424
    - 1962-06-19 - 1962-11-21, 1425
    - 1962-06-28 - 1962-11-15, 1426
    - 1962-09-18 - 1963-01-23, 1427
    - 1962-09-28 - 1963-02-22, 1428
    - 1962-10-09 - 1963-03-04, 1429
    - 1962-10-31 - 1963-03-09, 1430
    - 1962-11-20 - 1963-04-03, 1431
    - 1962-11-22 - 1963-04-22, 1432
    - 1962-12-04 - 1963-05-03, 1433
    - 1963-01-23 - 1963-06-07, 1434
    - 1963-02-28 - 1963-07-04, 1435
    - 1963-03-06 - 1963-07-09, 1436
    - 1963-03-07 - 1963-08-07, 1437
    - 1963-04-04 - 1963-07-29, 1438
    - 1963-04-22 - 1963-09-13, 1439
    - 1963-05-06 - 1963-10-16, 1440
    - 1963-06-12 - 1963-10-14, 1441
    - 1963-07-04 - 1963-10-31, 1442
    - 1963-07-10 - 1963-11-29, 1443
    - 1963-07-30 - 1963-11-22, 1444
    - 1963-08-01 - 1963-12-15, 1445
      Nota bene: Deel 225, waterschade
    - 1963-09-06 - 1963-12-19, 1446
    - 1963-10-16 - 1964-03-02, 1447
    - 1963-11-01 - 1964-02-21, 1448
    - 1963-11-19 - 1964-03-04, 1449
    - 1963-11-22 - 1964-02-19, 1450
    - 1963-12-11 - 1964-03-11, 1451
    - 1963-12-20 - 1964-04-21, 1452
    - 1964-01-30 - 1964-06-16, 1453
    - 1964-02-21 - 1964-06-25, 1454
    - 1964-02-24 - 1964-06-03, 1455
    - 1964-03-04 - 1964-07-10, 1456
    - 1964-03-04 - 1964-08-18, 1457
    - 1964-03-12 - 1964-07-29, 1458
    - 1964-04-21 - 1964-09-01, 1459
    - 1964-06-04 - 1964-10-28, 1460
    - 1964-06-16 - 1964-11-18, 1461
    - 1964-06-20 - 1964-11-03, 1462
    - 1964-07-14 - 1964-12-09, 1463
    - 1964-08-06 - 1965-01-21, 1464
    - 1964-08-21 - 1965-01-18, 1465
    - 1964-09-08 - 1964-12-11, 1466
    - 1964-10-29 - 1965-02-26, 1467
    - 1964-11-03 - 1965-02-11, 1468
    - 1964-11-19 - 1965-08-03, 1469
    - 1964-12-11 - 1965-04-23, 1470
    - 1964-12-11 - 1965-03-10, 1471
    - 1965-01-19 - 1965-06-23, 1472
    - 1965-01-21 - 1965-04-07, 1473
    - 1965-02-11 - 1965-06-01, 1474
    - 1965-03-01 - 1965-06-22, 1475
    - 1965-03-08 - 1965-06-25, 1476
    - 1965-03-10 - 1965-06-28, 2072
    - 1965-04-15 - 1969-09-23, 1477
    - 1965-04-23 - 1965-09-27, 1478
    - 1965-06-02 - 1965-09-19, 1479
    - 1965-06-23 - 1965-10-25, 1480
    - 1965-06-25 - 1965-11-02, 1481
    - 1965-06-29 - 1965-10-26, 1482
    - 1965-07-01 - 1965-12-13, 1483
    - 1965-07-07 - 1965-12-02, 1484
    - 1965-09-20 - 1965-12-21, 1485
    - 1965-09-28 - 1966-02-04, 1486
    - 1965-10-25 - 1966-02-07, 1488
    - 1965-10-26 - 1966-02-18, 1487
    - 1965-11-02 - 1966-03-04, 1489
    - 1965-12-02 - 1966-04-12, 1490
    - 1965-12-13 - 1966-05-10, 1491
    - 1965-12-21 - 1966-04-12, 1492
    - 1966-02-04 - 1966-06-28, 1493
    - 1966-02-07 - 1966-05-27, 1494
    - 1966-02-18 - 1966-06-14, 1495
    - 1966-03-07 - 1966-08-08, 1496
    - 1966-04-13 - 1966-08-10, 1497
    - 1966-04-12 - 1966-09-15, 1498
    - 1966-05-12 - 1966-10-06, 1499
    - 1966-05-27 - 1966-09-27, 1500
    - 1966-06-15 - 1966-09-30, 1501
    - 1966-06-28 - 1966-10-28, 1502
    - 1966-08-08 - 1966-12-23, 1503
    - 1966-08-10 - 1966-12-09, 1504
    - 1966-09-15 - 1967-01-09, 1505
    - 1966-09-27 - 1967-01-10, 1506
    - 1966-09-30 - 1967-01-04, 1507
    - 1966-10-06 - 1967-03-08, 1508
    - 1966-10-28 - 1967-03-02, 1509
    - 1966-12-09 - 1967-03-10, 1510
    - 1966-12-27 - 1967-05-03, 1511
    - 1967-01-04 - 1967-04-18, 1512
    - 1967-01-09 - 1967-06-08, 1513
    - 1967-01-10 - 1967-05-03, 1514
    - 1967-03-02 - 1967-07-12, 1515
    - 1967-03-08 - 1967-08-01, 1516
    - 1967-03-10 - 1967-06-16, 1517
    - 1967-04-18 - 1967-07-18, 1518
    - 1967-05-03 - 1967-08-28, 1519
    - 1967-05-03 - 1967-09-18, 1520
    - 1967-06-09 - 1967-11-13, 1521
    - 1967-06-16 - 1967-09-20, 1522
    - 1967-07-12 - 1967-11-06, 1523
    - 1967-07-20 - 1967-10-23, 1524
    - 1967-08-02 - 1967-12-04, 1525
    - 1967-08-28 - 1967-12-27, 1526
    - 1967-09-18 - 1968-01-15, 1527
    - 1967-09-22 - 1967-12-18, 1528
    - 1967-10-23 - 1967-12-22, 1529
    - 1967-11-07 - 1968-02-15, 1530
    - 1967-11-13 - 1968-04-03, 1531
    - 1967-12-05 - 1968-04-05, 1532
    - 1967-12-18 - 1968-03-11, 1533
    - 1967-12-26 - 1968-03-01, 1534
    - 1967-12-27 - 1968-04-19, 1535
    - 1968-01-15 - 1968-05-19, 1536
    - 1968-02-15 - 1968-06-20, 1537
    - 1968-03-01 - 1968-05-09, 1538
    - 1968-03-11 - 1968-06-11, 1539
    - 1968-04-04 - 1968-08-14, 1541
    - 1968-04-05 - 1968-08-13, 1540
    - 1968-04-19 - 1968-08-09, 1542
    - 1968-05-09 - 1968-07-17, 1543
    - 1968-05-29 - 1968-10-11, 1544
    - 1968-06-11 - 1968-09-10, 1545
    - 1968-06-20 - 1968-11-13, 1546
    - 1968-07-17 - 1968-10-11, 1547
    - 1968-08-09 - 1968-11-20, 1548
    - 1968-08-13 - 1968-12-04, 1549
    - 1968-08-15 - 1968-12-13, 1550
    - 1968-09-10 - 1968-11-28, 1551
    - 1968-10-11 - 1968-12-20, 1552
    - 1968-10-11 - 1969-01-23, 1553
    - 1968-11-13 - 1969-03-25, 1554
    - 1968-11-20 - 1969-02-25, 1555
    - 1968-11-28 - 1969-02-14, 1556
    - 1968-12-05 - 1969-03-20, 1557
    - 1968-12-13 - 1969-04-22, 1558
    - 1968-12-23 - 1969-03-11, 1559
    - 1969-01-23 - 1969-05-22, 1560
    - 1969-02-14 - 1969-05-19, 1561
    - 1969-02-25 - 1969-05-28, 1562
    - 1969-03-11 - 1969-06-09, 1563
    - 1969-03-25 - 1969-07-17, 1564
    - 1969-04-23 - 1969-09-16, 1565
    - 1969-05-19 - 1969-08-26, 1566
    - 1969-05-23 - 1969-10-08, 1567
    - 1969-05-28 - 1969-09-03, 1568
      Nota bene: Deel 351, waterschade
    - 1969-06-09 - 1969-09-03, 1569
      Nota bene: Deel 352, waterschade
    - 1969-06-30 - 1969-10-23, 1570
    - 1969-07-17 - 1969-11-07, 1571
    - 1969-08-27 - 1969-12-01, 1572
      Nota bene: Deel 355, waterschade
    - 1969-09-03 - 1969-11-26, 1573
      Nota bene: Deel 356, waterschade
    - 1969-09-03 - 1969-11-25, 1574
      Nota bene: Deel 357, waterschade
    - 1969-09-16 - 1969-12-31, 1575
    - 1969-09-25 - 1970-03-01, 1576
    - 1969-10-08 - 1970-01-19, 1577
    - 1969-10-23 - 1970-01-23, 1578
    - 1969-11-07 - 1970-01-30, 1579
    - 1969-11-26 - 1970-02-23, 1580
    - 1984-07-05 - 1984-11-09, 1581
    - 1969-11-25 - 1970-03-10, 1582
    - 1969-12-01 - 1970-03-10, 1583
    - 1969-12-31 - 1970-04-20, 1584
    - 1970-01-19 - 1970-05-29, 1585
    - 1970-01-23 - 1970-05-14, 1586
    - 1984-11-30 - 1985-01-07, 1587
    - 1970-01-30 - 1970-05-08, 1588
    - 1970-02-23 - 1970-05-20, 1589
    - 1970-03-10 - 1968-06-23, 1590
    - 1970-03-10 - 1970-06-19, 1591
    - 1970-04-20 - 1970-08-04, 1592
    - 1970-05-14 - 1970-09-03, 1593
    - 1970-05-08 - 1970-08-06, 1594
    - 1970-05-20 - 1970-08-24, 1595
    - 1970-05-29 - 1970-10-01, 1596
    - 1970-06-19 - 1970-10-05, 1597
    - 1970-06-23 - 1970-10-06, 1598
    - 1970-08-04 - 1970-11-11, 1599
    - 1970-08-04 - 1970-11-11, 1601
    - 1970-08-06 - 1970-11-09, 1600
    - 1970-09-03 - 1970-12-09, 1602
    - 1970-10-01 - 1970-12-22, 1603
    - 1970-10-06 - 1971-01-05, 1604
    - 1970-10-06 - 1970-12-31, 1605
    - 1970-11-09 - 1971-02-05, 1607
    - 1970-11-11 - 1971-01-27, 1606
    - 1970-11-11 - 1971-02-01, 1608
    - 1970-12-09 - 1971-03-25, 1609
      Nota bene: Deel 390, waterschade
    - 1970-12-22 - 1971-04-26, 1610
    - 1970-12-31 - 1971-04-22, 1611
    - 1970-01-04 - 1971-04-18, 1612
    - 1971-01-05 - 1971-05-05, 1613
      Nota bene: Deel 394, waterschade
    - 1971-02-01 - 1971-05-18, 1615
    - 1971-02-08 - 1971-06-07, 1616
    - 1971-03-25 - 1971-07-13, 1617
    - 1971-04-16 - 1971-08-06, 1618
    - 1971-04-23 - 1971-08-17, 1619
    - 1971-04-26 - 1971-09-06, 1620
    - 1971-05-05 - 1971-08-27, 1621
    - 1971-05-18 - 1971-08-17, 1622
    - 1971-05-27 - 1971-09-23, 1623
    - 1971-06-07 - 1971-10-15, 1624
    - 1971-07-13 - 1971-10-28, 1625
    - 1971-07-27 - 1971-05-27, 1614
      Nota bene: Deel 395, waterschade
    - 1971-08-09 - 1971-11-19, 1626